【裁判字號】    89,易,407
【裁判日期】    890324
【裁判案由】    侵占
【裁判全文】
台灣台中地方法院刑事判決                          八十九年度易字第四七號
    公  訴  人  臺灣臺中地方法院檢察署檢察官
    被      告  甲○○
    選任辯護人  張文俊律師
右列被告因侵占案件，經檢察官提起公訴（八十八年度偵字第二三八四三號），本院
判決如左：
    主  文
甲○○意圖為自己不法之所有，而侵占對於業務上所持有之物，處有期徒刑參月，緩
刑貳年。
    事  實
一、甲○○未曾受有期徒刑以上刑之宣告，原係台中縣大里市○○街七八巷十四號金
    廣成有限公司（下稱金廣成公司）之股東，於民國（下同）八十八年三月間受金
    廣成公司之委託處理公司頂讓事宜，並受公司之委託，保管公司自台中縣大里市
    ○○○街十號移往台中縣神林南路處置放之傳動軸八百支等業務，係從事業務之
    人，竟基於意圖為自己不法所有之犯意，於八十八年三月間，將所保管之上開傳
    動軸，侵占入己，並以每支新台幣（下同）一百五十元之價格，販售他人，所得
    十二萬元，供己花用。
二、案經金廣成公司訴請臺灣臺中地方法院檢察署檢察官偵查起訴。
    理  由
一、訊據被告對於右揭販售金廣成公司之傳動軸一事供承不諱，並辯稱：因公司積欠
    薪津長達一年，始出售上開物品，彌補個人應得之薪資云云。經查：被告甲○○
    對於原係金廣成公司之股東，復因公司之指派而處理頂讓公司內部資產如機器、
    傳動軸等事宜，又金廣成公司所有傳動軸，經負責人乙○○之指示，自大里市○
    ○○街十號移往甲○○所提供之友人所有神林南路一址等情，既不否認，被告雖
    係金廣成公司股東之一，然自八十七年三月間起，受公司委託處理頂讓即處理公
    司資產等事宜，並受公司負責人之指示，將資產移置被告友人住處，已詳如前述
    ，被告既受公司委派保管公司所欲頂讓之傳動軸等公司資產，顯係從事業務之人
    甚明，又被告既將業務上所保管之物品，擅自處分，所得供己花用，其意圖為自
    己不法之所有，而變更持有之意為不法所有之意，灼然甚明，事證至臻明確，被
    告犯行洵堪認定。
二、核被告所為，係犯刑法第三百三十六條第二項之業務侵占罪。本件被告自八十七
    年間起受公司之委任處理公司事務（含後續之頂讓）等事宜，原係有償委任即以
    每月薪資三萬元之方式為之，且公司迄今分文未付，既為金廣成公司負責人乙○
    ○所不否認（見八十八年他字第二四六四號卷八十八年十；月二十八日訊問筆錄
    ），被告因公司積欠薪資長達一年餘，總計四十餘萬元，致無力解決個人生機，
    始處分個人業務上持有之財物，然所得計十二萬元，尚未逾越公司積欠個人之薪
    資，犯罪情狀尚非無可憫恕，科以法定最低度之刑，猶嫌過重，爰依刑法第五十
    九條規定，減輕其刑。爰審酌被告犯罪之動機、目的、手段、品行尚佳，詳如前
    述，此有台灣台中地方法院檢察署刑案資料查註紀錄表一份在卷可按、所生危害
    及犯罪後坦認罪愆，頗具悔意之態度等一切情狀，量處如主文所示之刑。末查被
    告前未曾受有期徒刑以上刑之宣告，有臺灣臺中地方法院檢察署刑案資料查註紀
    錄表一份附卷可按，被告僅思及公司長期積欠個人鉅額薪資未償，欲取回部分款
    項供己應急之用，一時失慮，疏未慮及應採行適法之求償方式，既坦承犯行，深
    具悔意，其經此教訓，當知警惕戒慎而無再犯之虞，本院綜核各情，認其所受上
    開宣告之刑，以暫不執行為適當，爰併予宣告緩刑二年，以啟自新。
據上論斷，應依刑事訴訟法第二百九十九條第一項前段、刑法第三百三十六條第二項
、第五十九條、第七十四條第一款、罰金罰鍰提高標準條例第一條前段，判決如主文
。
中    華    民    國      八十九      年      三      月      二十四    日
                                      台灣台中地方法院刑事第二庭
                                              法  官  林  靜  芬
右正本證明與原本無異。
如不服本判決，應於判決送達後十日內向本院提出上訴狀，上訴於臺灣高等法院臺中
分院(須附繕本)。
                                              書記官
中    華    民    國      八十九      年      三      月      二十七    日
附錄論罪科刑實體法條文：
刑法第三百三十六條
對於公務上或因公益所持有之物，犯前條第一項之罪者，處一年以上七年以下有期徒
刑，得併科五千元以下罰金。
對於業務上所持有之物，犯前條第一項之罪者，處六月以上五年以下有期徒刑，得併
科三千元以下罰金。
前二項之未遂犯罰之。


司法院資訊處製作；財團法人民間司法改革基金會備份。
